臺灣臺北地方法院刑事判決　　　　　　　　　　　　　九十二年度自緝字第三一號
　　自　訴　人　癸○○
　　被　　　告　辛○○
右列被告因詐欺案件，經自訴人提起自訴及檢察官移送併案審理（臺灣士林地方法院
檢察署九十二年度偵緝字第五六五號、臺灣臺北地方法院檢察署九十一年度偵字第一
九二二四號、九十一年度偵字第二一二二一號、九十二年度偵字第二三０二四號、九
十二年度偵緝字第十號、九十二年度偵緝字第二四七號、臺灣板橋地方法院檢察署九
十二年度偵緝字第一一六四、一一六五號），本院判決如左：
    主  文
辛○○共同以犯詐欺取財為常業，處有期徒刑壹年肆月。
如附表一、二、三所示之偽造印文及署名與附表四所示之偽造印章均沒收。
    事  實
一、辛○○原任職於慶州開發建設股份有限公司（下稱慶州公司），因慶州公司從事
    靈骨塔位之買賣業務，辛○○乃得知慶州公司所販賣之靈骨塔位交易頻繁，然辛○○於民國八十九年一月初，因個人積欠高額信用卡債務無力償還，且為籌措與
    人共同開設撞球場之資金，竟與不詳姓名綽號「王先生」之成年男子基於恃詐欺
    取財為業維生之犯意及偽造私文書復持以行使之概括犯意聯絡，約定朋分詐得款
    項與慶州公司塔位永久使用憑證，而分別於後述時間為左列犯行：
（一）辛○○於八十九年一月十一日，前去朱隆峰位於臺北市○○區○○街一一六號
      四樓住處，向甲○○佯稱可代向慶州公司購買骨罈位十個，致朱隆峰陷於錯誤
      ，誤信辛○○可代購骨罈位，乃於當日前去臺北銀行士林分行提領買賣價金新
      台幣（下同）一百零六萬元交付予辛○○收受，嗣後辛○○為取信於朱隆峰，
      並於八十九年中旬某日，先推由「王先生」在臺灣地區不詳地點，偽造「慶州
      公司」、「李伯漢」、「陳深池」、「李光玻」、「吳迅濤」、「吳美良」、
      「朱隆峰」、「慶州公司憑證變更專用章」、「鐘秀卿」、「己○○」、「丙○○○」印章各一枚，並蓋用於偽造之慶州公司塔位永久使用憑證十張，用以
      偽造附表一所示各該印文，並偽造如附表一所示「己○○」、「丙○○○」及
      「朱隆峰」署名，復持以影印如附表一所示之偽造慶州公司塔位永久使用憑證
      影本十紙，用以表示慶州公司所屬之骨罈位使用權利業已移轉於朱隆峰之意思
      表示，並由辛○○持附表一所示偽造之慶州公司塔位永久使用憑證影本十張，
      前去朱隆峰前揭住處向朱隆峰行使，足以生損害於慶州公司、李伯漢、陳深池
      、李光玻、吳迅濤、吳美良、己○○、丙○○○及朱隆峰，辛○○復再以代為
      出售前揭骨罈位為由，再於九十年十月十六日前去朱隆峰住處向朱隆峰收得過
      戶費三十萬元，嗣經朱隆峰向慶州公司查證，始知受騙。
（二）戴日暉於八十三至八十五年間曾購入骨灰位，辛○○見有機可趁乃於八十九年
      六月二十日，前去戴日暉位於臺北縣新莊市○○路一七一巷九之二號住處，向
      戴日暉佯稱可將位置較小之骨灰位變換為位置較大之靈骨塔位，轉換後較易售
      出，並以「以小換大」與「代為出售」為由而要求戴日暉給付轉換費用，致使
      戴日暉陷於錯誤，誤信辛○○可代為轉換塔位，戴日暉即於當日在上開住處交
      付轉換費用現金十萬元，復再於八十九年六月二十八日再於住處交付轉換費現
      金三十七萬七千元予辛○○收受，辛○○共計詐得四十七萬七千元，嗣經戴日
      暉查證後始得知上情，辛○○乃於九十年十二月十二日返還四十萬元予戴日暉
      。
（三）辛○○於八十九年間某日，前去庚○○位於桃園縣八德市○○里○○○街三十
      三巷十號住處，向庚○○佯稱可代為出售原所購入之靈骨塔位然需支付費用三
      十七萬元，致庚○○誤信辛○○可代為出售靈骨塔位，庚○○乃於當日在其住
      處將所持有之慶州公司塔位永久使用憑證正本十二紙交付予辛○○收受，庚○○並於當日即前去桃園之聯邦銀行提領三十七萬元現金交付予辛○○，辛○○
      並即將所詐得之慶州公司塔位永久使用憑證正本十二紙交由「王先生」處理。
（四）辛○○因知悉癸○○有意出售前所購入之慶州公司骨罈位，即於八十九年十一
      月三十日前去癸○○位於臺北縣中和市○○街三八巷八號四樓住處，向癸○○
      佯稱只要能購足二十個大塔位，即保證可以每個大塔位三十萬元之價格售出，
      然因癸○○資金不足而加以婉拒，辛○○乃進而訛稱只要再購買五個大塔位，
      餘七個半大塔位由伊負責，並保證於九十年六月三十日起前全部售出，致癸○○陷於錯誤，誤信辛○○可代為購入大塔位後予以售出，癸○○乃於當日在其
      信塔位業已售出而於當日再行給付六萬二千五百元現金予辛○○收受，然辛○○即逃逸無蹤，癸○○始知受騙，嗣於本院審理中辛○○返還十萬元予癸○○
      。
（五）辛○○於八十九年十一月間，因知悉乙○○有出售骨灰位之意願，乃前去臺北
      縣新莊市○○路○段六三巷三十號八樓乙○○住處，向乙○○佯稱因骨灰位較
      不易脫手，且數量需至四十五位以上較容易一次出脫，如欲由其代售骨灰位二
      十五個，需先將骨灰位加價換為骨罈位，並再加購骨罈位，始得交其集中銷售
      ，致乙○○因而陷於錯誤，誤認辛○○可代為購入骨罈位並辦理轉換以供出售
      ，乙○○乃於八十九年十一月三十日在其位於林口之辦公室內，將轉換差價一
      百十一萬三千元及加購五個骨罈位之費用五十三萬元交付予辛○○，辛○○則
      出具切結書，保證上開骨罈位於八十九年十二月三十一日前覓得買主出售，，
      惟約定期限屆至時卻無下文，經乙○○數次催促，辛○○明知並未代購骨罈位
      亦未代為辦理轉換及出售事宜，竟又於九十年十月間再向乙○○表示已覓得買
      主，預計於同年十一月二十五日即可辦妥過戶及撥款手續，然需支付代書費用
      三十五萬元，乙○○因而誤信可順利售出，乃於九十年十月四日在其上開住處
      給付代書費用現金三十五萬元予辛○○收受，嗣經乙○○向慶州公司查詢並無
      骨灰罈位換購或過戶記錄，亦無增購五罈位情事，始知上當。
（六）己○○於八十六年間曾向慶州公司購買二十個靈骨塔位，辛○○見有機可趁，
      於八十九年十二月二日前去己○○位於臺北縣三重市○○路○段五七號二二樓
      之一住處，向己○○佯稱只要另外購買二十個塔位，即可順利託售其所持有的
      原二十個塔位，然因己○○表示現金不足，辛○○即表示願意與共同合購，己○○遂先後於八十九年十二月二日及九十年十月三十一日在其住處分別各支付
      現金五十三萬元購買塔位價金予辛○○收受。辛○○明知其並未代購塔位，然
      為取信於己○○，並再推由「王先生」在臺灣地區不詳地點，偽造「鮑根養」
      、「庚○○」印章各一枚，並連同前揭偽造之「慶州公司」、「李伯漢」、「
      己○○」及「慶州公司憑證變更專用章」印章，蓋用於偽造之慶州公司塔位永
      久使用憑證二張，用以偽造附表二所示各該印文，並再偽造如附表二所示「己○○」、「庚○○」及「鮑根養」署名，復持以影印如附表二所示偽造之慶州
      公司塔位永久使用憑證影本二紙，用以表示慶州公司所屬之骨罈位使用權利業
      已移轉於己○○之意思表示，並由辛○○持附表二所示偽造之慶州公司永久使
      用憑證影本二張，前去己○○前揭住處向己○○行使，足以生損害於慶州公司
      、李伯漢、庚○○、鮑根養及己○○，辛○○並再於九十年十一月一日前去己○○住處另表示要支付四十萬元之管理費始可過戶，致己○○陷於錯誤，誤信
      辛○○業已代購塔位，己○○又於同年十一月一日及十一月六日分別前去彰化
      銀行西三重分行匯款十萬元及三十萬元予辛○○。嗣後己○○察覺有異，自行
      向慶州公司查證，得知並無塔位買賣記錄，始知受騙，合計己○○共遭詐騙一
      百四十六萬元。
（七）戊○○○於八十六年一月十六日起，陸續向慶州公司購買八個靈骨塔位，辛○○即於九十年一月九日，前去戊○○○位於臺北市○○○路二七二巷十二號住
      處，向戊○○○詐稱「骨罈位買八個不夠，需買十個才好賣出去」等語，致戊○○○陷於錯誤，誤信辛○○可代購二個骨罈位，戊○○○即於當日於其住處
      交付代購價金現金二十一萬二千元予辛○○收受，辛○○復於九十年十二月二
      十四日及同年月二十七日前去戊○○○前揭住處分別收取三萬元及五萬元尾款
      ，且辛○○為取信於戊○○○，明知其並未代購塔位，即推由「王先生」在臺
      灣地區不詳地點，偽造「戊○○○」印章一枚，並連同前揭偽造之「慶州公司
      」、「李伯漢」、「庚○○」、「己○○」、「丙○○○」及「慶州公司憑證
      變更專用章」印章，蓋用於偽造之慶州公司永久使用憑證，用以偽造附表三所
      示各該印文，並再偽造如附表三所示「己○○」、「丙○○○」及「戊○○○
      」署名，復持以影印如附表三所示偽造之慶州公司塔位永久使用憑證一紙，用
      以表示慶州公司所屬之骨罈位使用權利業已移轉於戊○○○之意思表示，並由
      辛○○於九十年十二月二十七日收款時，持附表三所示偽造之慶州公司永久使
      用憑證影本一張，前去戊○○○前揭住處向戊○○○行使，足以生損害於慶州
      公司、李伯漢、庚○○、丙○○○、己○○及戊○○○，辛○○共計詐得二十
      九萬二千元，嗣後經戊○○○向慶州公司查證，始知遭詐騙。
（八）寅○○曾向慶州公司購入骨罈位十位，並取得慶州公司永久使用憑證十張，辛○○即於九十年三月八日前去寅○○位於臺北縣中和市○○路四二０巷九號住
      處，向寅○○佯稱小骨罈市場差，唯有購買大骨罈位利潤高，並邀合股支付十
      萬六千元之合股費用以購買大骨罈位，並簽定契約書，致寅○○誤信辛○○將
      代為購入骨罈位並代辦出售事宜，而於當日在上開住處交付現金十萬六千元之
      費用及上開慶州公司永久使用憑證十張予辛○○收受，嗣後辛○○並未賣出骨
      罈位，也未歸還合股費及前揭慶州公司永久使用憑證正本，寅○○始悉受騙，
      辛○○並將該永久使用憑證十張交付予「王先生」。
（九）壬○○曾於八十七年間向慶州公司購得骨罈位二個及骨灰位八個，辛○○即於
      九十年三月十四日前去壬○○位於臺北縣板橋市○○路三二六巷六弄二之三號
      資購買大面積之靈骨塔位以便易於轉賣賺取利潤，只須壬○○分攤一半之價金
      十一萬四千元即可，致壬○○陷於錯誤誤信辛○○可代購靈骨塔位並代行出售
      ，壬○○即於當日上午十二時許外出領款後在其住處交付購買價金現金十一萬
      四千元及上開慶州公司永久使用憑證八張予辛○○收受，旋辛○○即逃逸無蹤
      ，並將所詐得之慶州公司永久使用憑證八張交由「王先生」處理。
（十）丑○○原曾購買十個骨罈位，後來因故請託辛○○代行出售，辛○○因見有機
      可趁，即於九十年五月十五日前去丑○○位於桃園縣中壢市○○路五八巷九號
      因而陷於錯誤，誤信辛○○可代購骨罈位且代為出售，即於當日支付購買價金
      五十三萬元予辛○○收受，辛○○明知並未代為購入或售出，竟復於九十年十
      二月三日又向丑○○詐稱辦理過戶及申請遷葬補助款要四十五個工作天，須收
      取六萬元稅金，丑○○誤信辛○○業已代為購入股罈位，即於當日在桃園市中
      壢市○○○街一０八號辦公室支付現金六萬元予辛○○收受，然辛○○自九十
      一年一月八日起避不見面，丑○○始知受騙。
（十一）子○○原向慶州公司購得二十個骨灰位，辛○○於九十年七月二十日前去子
        ○○位於桃園縣楊梅鎮○○路三十三巷一弄二十一號住處，向子○○佯稱小
        的骨灰位只要每位給付六萬元即可代換大的骨罈位，子○○因而陷於錯誤，
        誤信辛○○可代辦轉換事宜，即於九十年七月二十五日在其前揭住處交付現
        金三十萬元之轉換費用，辛○○明知其實際並未辦理轉換，竟再向子○○表
        示要再收取十五萬元管理費用，子○○乃誤信辛○○業已代辦轉換，復於九
        十年十一月二十日在其住處交付現金十萬元予辛○○，並再於九十年十一月
        二十六日前去桃園埔心里郵局匯款五萬元予辛○○，共計遭詐騙四十五萬元
        ，嗣辛○○即逃逸無蹤，子○○始知上情，辛○○嗣後於本院審理期間償還
        子○○一萬五千元。
二、案經癸○○提起自訴及乙○○、戴日暉、己○○、丑○○、子○○分別訴由臺灣
    臺北地方法院檢察署檢察官移送併案審理及庚○○、戊○○○、朱隆峰分別訴由
    臺灣士林地方法院檢察署檢察官移送併案審理及寅○○、壬○○分別訴由臺灣板
    橋地方法院檢察署檢察官移送併案審理。
    理  由
一、訊據被告辛○○就前揭犯罪事實均坦承不諱，核與自訴人癸○○之指訴（見本院
    卷第五二、八九、一三三頁、本院九十一年度自字第八０號卷第十四、十九頁）
    、證人甲○○（見九十一年度偵字第三七四五號卷第一頁）、證人卯○○（見本
    院卷第六四、七八、一二九頁、九十一年度他字第三三四三號第三十、五四、七
    四頁）、證人庚○○之證詞（見本院卷第一三一頁、九十一年度偵字第八三七０
    號卷第十四頁）、證人丁○○（見九十一年度偵字第八三七０號卷第九、十一頁
    ）、證人己○○（見本院卷第一二六、一二七頁、九十二年度偵字第二三０二四
    號卷第四、五、九頁、九十一年度他字第七０六號卷第二至三頁、九十一年度偵
    字第八三七０號卷第六、九十三頁）、證人戊○○○（見本院卷第一三二頁、九
    十一年度偵字第八三七０號卷第十七頁背面、九十一年度偵字第八三七０號卷第
    六十、九四頁）、證人寅○○（見本院卷第一二八頁、九十二年度偵字第三七一
    三號卷第六至九頁）、證人壬○○（見九十一年度偵字第一一四四一號卷第三頁
    反面、六、四十一頁）、證人丑○○（見九十一年度偵字第八六九一號卷第十一
    頁背面、二十九頁、本院卷第三二、一二四頁）及證人子○○所指訴之被害情節
    大致相符（見九十一年度偵字第二三一０五號第八頁反面、二七頁、本院卷九十
    二年度自緝字第三一號卷第三六、一二五頁），此外，並有領據影本（見本院卷
    九十一年度自字第八０號卷第四頁、九十二年度偵緝字第五六五號卷第三二、三
    三頁）、收據影本（見本院九十一年度自字第八０號卷第五頁、九十二年度偵緝
    字第五六五號卷第三六頁）、本票影本（見九十一年偵字第八六九一號第三十頁
    、九十一年度他字第七八一號卷第四頁、九十一年度偵字第八六九一號卷第三十
    頁）、靈骨塔位買買契約書影本（見九十一年偵字第八六九一號第三十二頁、九
    十一年度偵字第八六九一號卷第三三、三四頁）、桃園縣中壢市調解委員會調解
    筆錄影本（見本院卷第七一頁）、領據（見九十一年度他字第七八一號卷第五、
    六頁、九十一年度偵字第八六九一號卷第九、十頁）、被告名片（見九十一年度
    偵字第八六九一號卷第八頁；九十一年度偵字第八六九一號卷第三十頁）、字據
    、匯款單、本票影本（見九十一年度偵字第二三一０五號第四至七頁）、桃園縣
    中壢市調解委員會調解筆錄影本（見本院卷第七二頁）、土地所有權狀、骨灰罈
    位持分買賣契約書、本票二張、領據及保證書（見九十一年度偵字第一九二二四
    號第九至十八頁、九十一年度偵字第八三七０號卷第四二至五一頁）、切結書影
    本（見九十一年度偵字第一九二二四號卷第十六頁）、本票影本（見九十一年度
    偵字第一九二二四號卷第十七頁）、收據影本（見九十一年度偵字第一九二二四
    號卷第十八頁）、合作金庫存款條及買賣契約書（見九十一年度他字第三三四三
    號第七至十四頁）、領據（見九十一年度他字第三三四三號第六九、七十頁）、
    永久使用憑證影本（九十一年度他字第三三四三號第七五頁）、本票影本（見九
    十二年度偵字第三七一三號卷第二四頁）、領據影本、買賣契約書、塔位永久使
    用憑證二十紙（九十二年度偵字第三七一三號卷第二十七頁背面至五十三頁）、
    本票影本（見九十一年度偵字第一一四四一號卷第十頁）、領據（見九十一年度
    偵字第一一四四一號卷第十一頁）、偽造之永久使用憑證影本二紙（見九十二年
    度偵字第二三０二四號卷第六至七頁）、彰化銀行西三重分行匯款回條二紙（見
    九十二年度偵字第二三０二四號卷第十二頁）、領據（見九十二年度偵字第二三
    ０二四號卷第十四、十五頁、九十一年度偵字第八三七０號卷第三四、三五、九
    十八至一００頁）、本票影本（見九十二年度偵字第二三０二四號卷第十八頁、
    九十一年度偵字第八三七０號卷第三七、九六頁）、永久使用憑證樣本及影本（
    見九十一年度偵字第八三七０號卷第十九、二十、六四、六七頁）、庚○○之骨
    灰罈位訂購與權狀明細（見九十一年度偵字第八三七０號卷第二二頁）、領據（
    見九十一年度偵字第八三七０號卷第二六頁）、本票影本（見九十一年度偵字第
    八三七０號卷第二九頁）、戊○○○之骨灰罈位訂購與權狀明細（見九十一年度
    偵字第八三七０號卷第六三頁）、本票影本及領據（見九十一年度偵字第八三七
    ０號卷第六五頁）、永久使用憑證（見九十一年度偵字第八三七０號卷第六八至
    七一頁背面）、領據（見九十一年度偵字第三七四五號卷第五頁、九十一年度偵
    字第四九二一號卷第十三頁）、本票影本（九十一年度偵字第三七四五號卷第六
    、七頁、九十一年度偵字第四九二一號卷第十七頁）、偽造之永久使用憑證十紙
    （見九十一年度偵字第三七四五號卷第八至十七頁）等在卷可資佐證，足認被告
    之自白確與事實相符，本件事證明確，被告犯行洵堪認定，應依法論科。
二、論罪科刑之理由：
（一）按「刑法上所謂常業，指反覆以同種類行為為目的之社會活動之職業性犯罪而
      言，至於犯罪所得之多寡，是否恃此犯罪為唯一之謀生職業，則非所問，縱令
      兼有其他職業，仍無礙於常業犯罪之成立」（最高法院九十一年度台上字第三
      三八九號判決要旨參照），查被告長期以轉換或代為出售或代購骨罈位等方式
      ，以詐術騙取上開各該被害人之現款或永久使用憑證等財物，本院審酌被告既
      已自承積欠信用卡費無力償還且自各該被害人處取得財物後即花用殆盡（見本
      院卷第四、五、三一、三三至三九、四八至五一、六五至六七、七九八十頁、
      九十二年度偵緝字第一０號卷第二頁背面、九十二年度偵緝字第二四七號第二
      頁背面、九十二年度偵緝字第五六五號卷第十五頁背面、十六頁），是其詐欺
      取財之對象與施詐次數匪少，顯係以詐欺取財為目的之職業性犯罪，而為常業
      犯無疑，是核被告所為，除犯刑法第三百四十條之常業詐欺罪外，如犯罪事實
      欄（一）、（六）、（七）部分另犯刑法第二百十六條、第二百十條之行使偽
      造私文書罪。按被告係犯常業詐欺罪，自訴意旨認係依刑法第三百三十九條第
      一項之詐欺取財罪處斷，尚有未洽。被告就上開犯行間，與「王先生」有犯意
      聯絡及行為分擔，為共同正犯。又被告偽造印章、偽造印文及偽造署押乃偽造
      私文書之階段行為，且偽造私文書之低度行為為行使之高度行為所吸收，均不
      另論罪。被告連續多次行使偽造私文書之犯行，均時間緊接，手法相同，復均
      觸犯同一犯罪構成要件之罪名，顯係基於概括犯意反覆為之，應依連續犯規定
      論以一罪，並加重其刑。被告所犯之常業詐欺罪與行使偽造私文書罪間，有方
      法目的之牽連關係，為牽連犯，應依刑法第五十五條規定，從一重之常業詐欺
      罪處斷。
（二）檢察官移送併案審理部分（即臺灣士林地方法院檢察署九十二年度偵緝字第五
      六五號、臺灣臺北地方法院檢察署九十一年度偵字第一九二二四號、九十一年
      度偵字第二一二二一號、九十二年度偵字第二三０二四號、九十二年度偵緝字
      第十號、九十二年度偵緝字第二四七號、臺灣板橋地方法院檢察署九十二年度
      偵緝字第一一六四、一一六五號），與自訴人提起自訴部分，分別有實質上一
      罪及裁判上一罪之關係，本院自得併予審理論究。
（三）審酌被告前揭犯罪動機係因一時貪念、手段、方法及被害人數、詐得不法財物
      之總金額、被告到案後業已主動坦承犯行並已償還部分款項予前揭被害人顯有
      悔意等一切情狀，量處如主文所示之刑，以示懲戒。末查，附表一、二、三所
      示之偽造印文及署名，均應依刑法第二百十九條規定併予宣告沒收，而附表四
      所示之偽造印章雖未扣案，然無積極證據足認業已滅失，均併依刑法第二百十
      九條宣告沒收。
論上論斷，應依刑事訴訟法第三百四十三條、第二百九十九條第一項前段，刑法第二
十八條、第二百十六條、第二百十條、第三百四十條、第五十五條、第二百十九條，
判決如主文。
中　　　華　　　民　　　國　　九十三　　年　　　六　　　月　　 十   　　日
                                    臺灣臺北地方法院刑事第十庭
                                          審判長  法  官  廖紋妤
                                                  法  官  蔡世祺
                                                  法  官  劉煌基
右正本證明與原本無異。
如不服本判決，應於判決送達後十日內向本院提出上訴狀（應抄附繕本）。
                                                  書記官  林妙穗
中　　　華　　　民　　　國　　九十三　　年　　　六　　　月　　 十   　　日
附表一（朱隆峰部分）
┌──┬────────────┬─────────┬──┬────┐
│編號│憑證字號                │偽造印文與署名    │數量│ 備  註 │
├──┼────────────┼─────────┼──┼────┤
│ 一 │慶州字第五一０一一七一號│「慶州公司」印文  │一枚│見九十一│
│    │                        │「李伯漢」印文    │一枚│年偵字第│
│    │                        │「陳深池」印文    │一枚│三七四五│
│    │                        │「李光玻」印文    │一枚│號卷第八│
│    │                        │「吳迅濤」印文    │二枚│頁      │
│    │                        │「吳美良」印文    │二枚│        │
│    │                        │「朱隆峰」印文    │一枚│        │
│    │                        │「慶州公司憑證變  │    │        │
│    │                        │更專用章」印文    │三枚│        │
├──┼────────────┼─────────┼──┼────┤
│ 二 │慶州字第五一０七０二四號│「慶州公司」印文  │一枚│見九十一│
│    │                        │「李伯漢」印文    │一枚│年偵字第│
│    │                        │「陳深池」印文    │一枚│三七四五│
│    │                        │「李光玻」印文    │一枚│號卷第九│
│    │                        │「吳迅濤」印文    │二枚│頁      │
│    │                        │「吳美良」印文    │二枚│        │
│    │                        │「朱隆峰」印文    │一枚│        │
│    │                        │「慶州公司憑證變  │    │        │
│    │                        │更專用章」印文    │三枚│        │
├──┼────────────┼─────────┼──┼────┤
│ 三 │慶州字第五一０一一八一號│「慶州公司」印文  │一枚│見九十一│
│    │                        │「李伯漢」印文    │一枚│年偵字第│
│    │                        │「陳深池」印文    │一枚│三七四五│
│    │                        │「李光玻」印文    │一枚│號卷第十│
│    │                        │「吳迅濤」印文    │二枚│頁      │
│    │                        │「吳美良」印文    │二枚│        │
│    │                        │「朱隆峰」印文    │一枚│        │
│    │                        │「慶州公司憑證變  │    │        │
│    │                        │更專用章」印文    │三枚│        │
├──┼────────────┼─────────┼──┼────┤
│ 四 │慶州字第五三０一一九一號│「慶州公司」印文  │一枚│見九十一│
│    │                        │「李伯漢」印文    │一枚│年偵字第│
│    │                        │「李光玻」印文    │一枚│三七四五│
│    │                        │「朱隆峰」印文    │一枚│號卷第十│
│    │                        │「吳迅濤」印文    │二枚│一頁    │
│    │                        │「吳美良」印文    │二枚│        │
│    │                        │「慶州公司憑證變  │    │        │
│    │                        │更專用章」印文    │三枚│        │
├──┼────────────┼─────────┼──┼────┤
│五  │慶州字第四三０六０六一號│「慶州公司」印文  │一枚│見九十一│
│    │                        │「李伯漢」印文    │一枚│年偵字第│
│    │                        │「鐘秀卿」印文    │一枚│三七四五│
│    │                        │「朱隆峰」印文    │一枚│號卷第十│
│    │                        │「己○○」印文    │二枚│二頁    │
│    │                        │「丙○○○」印文  │二枚│        │
│    │                        │「慶州公司憑證變  │    │        │
│    │                        │更專用章」印文    │三枚│        │
├──┼────────────┼─────────┼──┼────┤
│六  │第Ａ0000000號    │「慶州公司」印文  │一枚│見九十一│
│    │                        │「李伯漢」印文    │一枚│年偵字第│
│    │                        │「鐘秀卿」印文    │一枚│三七四五│
│    │                        │「朱隆峰」印文    │一枚│號卷第十│
│    │                        │「己○○」印文    │二枚│三頁    │
│    │                        │「丙○○○」印文  │二枚│        │
│    │                        │「慶州公司憑證變  │    │        │
│    │                        │更專用章」印文    │三枚│        │
│    │                        │「己○○」署名    │一枚│        │
│    │                        │「丙○○○」署名  │一枚│        │
│    │                        │「朱隆峰」署名    │一枚│        │
├──┼────────────┼─────────┼──┼────┤
│七  │第Ａ0000000號    │「慶州公司」印文  │一枚│見九十一│
│    │                        │「李伯漢」印文    │一枚│年偵字第│
│    │                        │「鐘秀卿」印文    │一枚│三七四五│
│    │                        │「朱隆峰」印文    │一枚│號卷第十│
│    │                        │「己○○」印文    │二枚│四頁    │
│    │                        │「丙○○○」印文  │二枚│        │
│    │                        │「慶州公司憑證變  │    │        │
│    │                        │更專用章」印文    │三枚│        │
│    │                        │「己○○」署名    │一枚│        │
│    │                        │「丙○○○」署名  │一枚│        │
│    │                        │「朱隆峰」署名    │一枚│        │
├──┼────────────┼─────────┼──┼────┤
│八  │第Ａ0000000號    │「慶州公司」印文  │一枚│見九十一│
│    │                        │「李伯漢」印文    │一枚│年偵字第│
│    │                        │「鐘秀卿」印文    │一枚│三七四五│
│    │                        │「朱隆峰」印文    │一枚│號卷第十│
│    │                        │「己○○」印文    │二枚│五頁    │
│    │                        │「丙○○○」印文  │二枚│        │
│    │                        │「慶州公司憑證變  │    │        │
│    │                        │更專用章」印文    │三枚│        │
│    │                        │「己○○」署名    │一枚│        │
│    │                        │「丙○○○」署名  │一枚│        │
│    │                        │「朱隆峰」署名    │一枚│        │
├──┼────────────┼─────────┼──┼────┤
│九  │第Ａ0000000號    │「慶州公司」印文  │一枚│見九十一│
│    │                        │「李伯漢」印文    │一枚│年偵字第│
│    │                        │「鐘秀卿」印文    │一枚│三七四五│
│    │                        │「朱隆峰」印文    │一枚│號卷第十│
│    │                        │「己○○」印文    │二枚│六頁    │
│    │                        │「丙○○○」印文  │二枚│        │
│    │                        │「慶州公司憑證變  │    │        │
│    │                        │更專用章」印文    │三枚│        │
│    │                        │「己○○」署名    │一枚│        │
│    │                        │「丙○○○」署名  │一枚│        │
│    │                        │「朱隆峰」署名    │一枚│        │
├──┼────────────┼─────────┼──┼────┤
│ 十 │第Ａ0000000號    │「慶州公司」印文  │一枚│見九十一│
│    │                        │「李伯漢」印文    │一枚│年偵字第│
│    │                        │「鐘秀卿」印文    │一枚│三七四五│
│    │                        │「朱隆峰」印文    │一枚│號卷第十│
│    │                        │「己○○」印文    │二枚│七頁    │
│    │                        │「丙○○○」印文  │二枚│        │
│    │                        │「慶州公司憑證變  │    │        │
│    │                        │更專用章」印文    │三枚│        │
│    │                        │「己○○」署名    │一枚│        │
│    │                        │「丙○○○」署名  │一枚│        │
│    │                        │「朱隆峰」署名    │一枚│        │
└──┴────────────┴─────────┴──┴────┘
附表二（己○○部分）
┌──┬────────────┬─────────┬──┬────┐
│編號│憑證字號                │偽造印文與署名    │數量│ 備  註 │
├──┼────────────┼─────────┼──┼────┤
│ 一 │第Ａ0000000號    │「慶州公司」印文  │一枚│見九十二│
│    │                        │「李伯漢」印文    │一枚│年偵字第│
│    │                        │「鮑根養」印文    │一枚│二三０二│
│    │                        │「己○○」印文    │一枚│四號卷第│
│    │                        │「己○○」署名    │一枚│六頁    │
│    │                        │「慶州公司憑證變  │    │        │
│    │                        │ 更專用章」印文   │一枚│        │
├──┼────────────┼─────────┼──┼────┤
│ 二 │第Ａ0000000號    │「慶州公司」印文  │一枚│見九十二│
│    │                        │「李伯漢」印文    │一枚│年偵字第│
│    │                        │「庚○○」印文    │一枚│二三０二│
│    │                        │「己○○」印文    │一枚│四號卷第│
│    │                        │「己○○」署名    │一枚│七頁    │
│    │                        │「慶州公司憑證變  │    │        │
│    │                        │ 更專用章」印文   │一枚│        │
└──┴────────────┴─────────┴──┴────┘
附表三（戊○○○部分）
┌──┬────────────┬─────────┬──┬────┐
│編號│憑證字號                │偽造印文與署名    │數量│ 備  註 │
├──┼────────────┼─────────┼──┼────┤
│ 一 │第Ａ0000000號    │「慶州公司」印文  │一枚│見九十一│
│    │                        │「李伯漢」印文    │一枚│年偵字第│
│    │                        │「庚○○」印文    │二枚│八三七０│
│    │                        │「戊○○○」印文  │一枚│號卷第二│
│    │                        │「己○○」印文    │一枚│十頁    │
│    │                        │「丙○○○」印文  │二枚│        │
│    │                        │「慶州公司憑證變  │    │        │
│    │                        │ 更專用章」印文   │三枚│        │
│    │                        │「己○○」署名    │一枚│        │
│    │                        │「丙○○○」署名  │一枚│        │
│    │                        │「戊○○○」署名  │一枚│        │
└──┴────────────┴─────────┴──┴────┘
附表四（應沒收之印章）
┌──┬─────────┬──┬────┐
│編號│偽造之印章        │數量│ 備  註 │
├──┼─────────┼──┼────┤
│ 一 │「慶州公司」      │一枚│        │
├──┼─────────┼──┼────┤
│ 二 │「李伯漢」        │一枚│        │
├──┼─────────┼──┼────┤
│ 三 │「庚○○」        │一枚│        │
├──┼─────────┼──┼────┤
│ 四 │「戊○○○」      │一枚│        │
├──┼─────────┼──┼────┤
│ 五 │「己○○」        │一枚│        │
├──┼─────────┼──┼────┤
│ 六 │「丙○○○」      │一枚│        │
├──┼─────────┼──┼────┤
│ 七 │「慶州公司憑證變  │    │        │
│    │ 更專用章」       │一枚│        │
├──┼─────────┼──┼────┤
│ 八 │「陳深池」        │一枚│        │
├──┼─────────┼──┼────┤
│ 九 │「李光玻」        │一枚│        │
├──┼─────────┼──┼────┤
│ 十 │「吳迅濤」        │一枚│        │
├──┼─────────┼──┼────┤
│十一│「吳美良」        │一枚│        │
├──┼─────────┼──┼────┤
│十二│「朱隆峰」        │一枚│        │
├──┼─────────┼──┼────┤
│十三│「鐘秀卿」        │一枚│        │
├──┼─────────┼──┼────┤
│十四│「鮑根養」        │一枚│        │
└──┴─────────┴──┴────┘
附錄論罪法條：
中華民國刑法第二百一十條
(偽造變造私文書罪)
偽造、變造私文書，足以生損害於公眾或他人者，處五年以下有期徒刑。
中華民國刑法第二百一十六條
(行使偽造變造或登載不實之文書罪)
行使第二百十條至第二百十五條之文書者，依偽造、變造文書或登載不實事項或使登
載不實事項之規定處斷。
中華民國刑法第三百四十條
以犯第三百三十九條之罪為常業者，處一年以上七年以下有期徒刑，得併科五萬元以
下罰金。
中華民國刑法第二百一十九條
(沒收之特例)
偽造之印章、印文或署押，不問屬於犯人與否，沒收之。
